臺灣屏東地方法院刑事判決　　　　　　 96年度交簡上字第6號
上　訴　人　丙○○
即　被　告
上列上訴人因過失傷害案件，不服本院95年交簡字第651 號中華
民國95年11月21日刑事簡易判決（95年度偵字第4933號）提起上
訴，本院判決如下：
    主  文
原判決撤銷。
丙○○犯過失傷害致人重傷罪，處有期徒刑肆月，如易科罰金，
以銀元佰元即新台幣玖佰元折算壹日，緩刑貳年。
    事  實
一、丙○○於民國95年2 月8 日下午5 時55分許，騎乘機車（車
    號：L27-565 號）沿屏東縣鹽埔鄉○○村○○路由西向東方
    向行駛，行經該路10號前時，本應注意車前狀況，並隨時採
    取必要之安全措施，而依當時情形，並無不能注意之情形，
    竟疏未注意車前狀況，不慎撞擊行走於前方路邊之行人甲○
    ○，致甲○○受有左、右腳撕裂傷及頭部外傷併左腦出血之
    傷害，嗣經送往屏東市寶建醫院行開顱手術，迄今仍呈昏迷
    狀態，而達重大難治之程度。
二、案經檢察官指定甲○○之子乙○○代行告訴由臺灣屏東地方
    法院檢察署檢察官偵查聲請以簡易判決處刑。
    理  由
一、上訴意旨略以：被告對於原審之認事、用法及量刑均無意見
    ，惟因已與被害人家屬達成和解，爰請對被告為緩刑之諭知
    等語。
二、上揭事實業據被告丙○○於本院審理時坦承不諱，並有道路
    交通事故現場圖、道路交通事故調查報告表及事故現場照片
    等附卷可憑，而汽車駕駛人應注意車前狀況，並隨時採取必
    要之安全措施，道路交通安全規則第94條第3 項定有明文，
    依案發時之現場狀況，並無不能注意之情形，被告竟疏未注
    意而撞傷被害人，其有過失甚明，且其過失顯與被害人所受
    之傷害有因果關係；再被害人因遭被告撞擊而受有上開傷害
    ，迄今仍呈昏迷狀態等事實，亦經代行告訴人乙○○先後於
    警詢、偵查及本院審理中指述明確，並有屏東市寶建醫院出
    具之診斷證明書在卷可稽，堪認被害人所受之傷害，已達重
    大難治之程度，是本案事證明確，被告犯行堪以認定。
三、按其他於身體有重大難治之傷害者為重傷，刑法第10條第4
    項第6 款定有明文，故核被告所為，係犯刑法第284 條第1
    項後段之過失重傷害罪；聲請意旨雖認被告所為係犯同條前
    段之過失普通傷害罪，惟查被害人於遭被告撞擊後，即行送
    往醫院急救，並進行開顱手術，但迄今仍呈昏迷狀態，已如
    前述，是被害人所受之傷害，應已達重大難治之程度，被告
    所為應係犯過失重傷害罪，惟聲請意旨與本院所認定之社會
    基本事實仍屬同一，應由本院逕行變更起訴法條而為審判（
    檢察官亦當庭聲請本院就此部分變更起訴法條）。
四、原審以被告罪證明確，因予論罪科刑，固非無見，惟被害人
    所受傷害已達重傷程度，被告所犯應為過失重傷害罪等情，
    已如前述，原審認被告所犯為過失普通傷害罪，即有未洽，
    被告之上訴雖無理由，仍應由本院將原判決撤銷改判。茲審
    酌被告並無前科，此有台灣高等法院被告前案紀錄表可憑，
    素行良好、現為大學在學學生、係於夜間騎車行駛於村里間
    住宅、商店密集之道路，竟疏未注意車前狀況而撞擊被害人
    、造成被害人甲○○所受之傷勢嚴重，惟被告自己亦因本件
    車禍而受有頭部外傷等傷害，此有其診斷證明書附於警卷可
    參、於本院審理中坦承犯行，並已與被害人之子即代行告訴
    人林榮鵬達成和解，此有和解書影本在卷可憑，且經代行告
    訴人林榮鵬當庭陳明，及表示原諒被告與請求法院予被告緩
    刑宣告之意等一切情狀，量處如主文所示之刑；又被告行為
    後刑法第41條已有修正，關於易科罰金之折算標準，原規定
    以銀元1 元以上3 元以下折算1 日，修正後規定則以新台幣
    1 千元、2 千元、3 千元折算1 日，故依刑法第2 條第1 項
    之規定，應適用被告行為時之法律即95年7 月1 日修正施行
    前之刑法第41條第1 項及罰金罰鍰提高標準條例第1 條前段
    、第2 條之規定，諭知易科罰金之折算標準；再被告前未曾
    受刑之宣告，此有其前科表可憑，因一時疏失致被害人成傷
    ，且犯後坦承犯行，深表悔意，並已與被害人家屬達成和解
    ，賠償被害人家屬新台幣45萬元，取得被害人家屬之諒宥，
    已如前述，本院因而認為被告所受刑之宣告以暫不執行為當
    ，爰併為緩刑之諭知，以啟自新。
五、應依刑事訴訟法第455 條之1 第3 項、第369 條第1 項前段
    、第364 條、第299 條第1 項前段、第300 條，刑法第2 條
    第1 項前段、第284 條第1 項後段、第41第1 項前段（修正
    前）、第74條第1 項第1 款，罰金罰鍰提高標準條例第1 條
    前段、第2 條（修正前），現行法規所定貨幣單位折算新台
    幣條例第2 條，判決如主文。
本案經檢察官靳隆坤到庭執行職務。
中　　華　　民　　國　　96　　年　　5 　　月　　23　　日
                  交通法庭    審判長法　官  莊鎮遠
                                    法  官  王以齊
                        　      　  法  官  劉敏芳
以上正本證明與原本無異。
不得上訴。
中　　華　　民　　國　　96　　年　　5 　　月　　23　　日
                                    書記官  薛慧茹
附錄論罪法條：
中華民國刑法第284條第1項
（過失傷害罪）
因過失傷害人者，處6 月以下有期徒刑、拘役或5 百元以下罰金
，致重傷者，處1 年以下有期徒刑、拘役或5 百元以下罰金。
